【裁判字號】    89,上易,2913
【裁判日期】    890617
【裁判案由】    妨害自由
【裁判全文】
臺灣高等法院刑事判決                          八十九年度上易字第二九一三號
    上  訴  人  臺灣士林地方法院檢察署檢察官
    上  訴  人
    即  被  告  乙○○
右上訴人因被告妨害自由案件，不服臺灣士林地方法院八十九年度易字第二一六號，
中華民國八十九年六月十七日第一審判決（起訴案號：臺灣士林地方法院檢察署八十
九年度偵字第九三號）提起上訴，本院判決如左：
    主  文
上訴駁回。
乙○○緩刑貳年。
    事  實
一、乙○○係許崇仁之配偶，許崇仁因與甲○○間有債務糾紛，致甲○○常以電話或
    散發傳單之方式向許崇仁追討債務，嗣甲○○復多次打電話至乙○○任職之公司
    催討債務，乙○○因認甲○○對其騷擾而心生不滿，遂於民國八十八年八月四日
    近中午許，多次撥打電話至甲○○位於台北縣汐止市○○路七七號住處（電話號
    碼為00－00000000號），欲與甲○○對話，因甲○○不予置理，乙○
    ○竟基於恐嚇之故意，以「我會要你的命喔！」等加害生命之言語恐嚇甲○○，
    致甲○○心生畏懼，致生危害於安全。
二、案經被害人甲○○訴由臺北縣警察局汐止分局報告臺灣臺北地方法院檢察署呈請
    臺灣高等法院檢察署核轉臺灣士林地方法院檢察署檢察官偵查起訴。
    理  由
一、訊據上訴人即被告乙○○固坦承曾於前揭時間，多次撥打電話至告訴人甲○○住
    處，並於電話中向告訴人甲○○說出「我會要你的命喔！」等話語，惟辯稱：係
    甲○○已經騷擾伊二年多，造成伊生活上之困擾，伊是要打電話叫甲○○不要再
    這樣做，否則要報警抓她，電話中因甲○○口語激怒，伊才說出「我會要你的命
    喔！」等話語，而甲○○所提出之電話錄音係遭剪接，僅留下不利於伊的部分，
    該電話錄音不能採為證據，況伊不認識甲○○，講該話語時亦無殺害甲○○之意
    思，且甲○○時隔二個多月始向警局報案，可見上開話語並未達到使甲○○心生
    畏懼之程度云云。
二、經查：右揭犯罪事實，業據告訴人甲○○指訴綦詳，雖告訴人所提出之雙方對話
    錄音帶經本院送法務部調查局鑑定結果，認該送驗錄音帶內Ａ面起始至約三分四
    十秒及三分四十四秒處有中斷痕跡，另約六分二秒處有剪接之情形，此有法務部
    調查局八十九年十一月九日（八九）陸（三）字第八九○八五五六九號鑑定通知
    書附卷可稽，因該錄音帶本身存有瑕疵，難採為認定被告犯罪之證據，惟被告對
    於告訴人所指訴於前揭時間撥打電話至告訴人住處，並以「你不要在我公司散布
    謠言，我會要你的命喔！」等語恐嚇告訴人乙節，迭於偵訊、原審及本院訊問時
    坦承不諱，並於原審審判時具體請求科刑範圍罰金三千元（銀元），足證告訴人
    指訴被告恐嚇等情，確有其事，縱如被告辯稱係因告訴人口語激怒，始說出恐嚇
    言語等情屬實，惟此犯罪時所受之刺激，亦僅供量刑之參考，並無解於被告犯行
    成立。又刑法第三百零五條恐嚇危害安全罪係以加害生命、身體、自由、名譽、
    財產之事，恐嚇他人致生危害於安全者，為其構成要件，並不以行為人主觀上是
    否真有加害之意為必要，亦不以客觀上果有加害之事實為要件，是被告辯稱無殺
    害告訴人之意圖，亦不影響其犯行之成立。再告訴人雖時隔二個多月始向警局報
    案，惟此或出於畏懼而不敢聲張，或出於息事寧人之態度，尚不能以此認定告訴
    人未達心生畏懼程度，而採為對被告有利之判斷。綜上所述，本件事證明確，被
    告犯行洵堪認定。
三、被告乙○○以加害生命之事，恐嚇被害人，致被害人心生畏懼，核其所為，係犯
    刑法第三百零五條之恐嚇危害安全罪。
四、原審認被告罪證明確，適用刑法第三百零五條、第四十二條第二項，罰金罰鍰提
    高標準條例第一條前段、第二條之規定，並審酌被告之品行、智識程度，與被害
    人之關係及其犯罪之動機、目的、手段，犯罪所生危害甚輕，與犯罪後之態度等
    一切情狀，量處罰金三千元（銀元），如易服勞役，以參佰元（銀元）折算一日
    ，認事用法，核無不合，量刑亦屬適當。被告上訴意旨否認犯罪，檢察官上訴意
    旨認原判決量刑過輕，均無理由，應予駁回。末查，被告乙○○素行良好，未曾
    受有期徒刑以上刑之宣告，此有本院被告全國前案記錄表附卷可稽，而此次犯罪
    情節尚非重大，犯罪後已與告訴人達成和解，有和解書及告訴人刑事聲明狀在卷
    可稽，經此教訓，今後必知慎戒而無再犯之虞，且被告現有正當職業，本院認其
    所宣告之刑，以暫不執行為適當，爰併予宣告緩刑二年，以勵自新。
據上論斷，應依刑事訴訟法第三百六十八條，刑法第七十四條第一款，判決如主文。
本案經檢察官劉斐玲到庭執行職務。
中      華      民      國    九十    年      二      月     二十     日
            臺灣高等法院刑事第 十五  庭
                                  審判長法  官  房  阿  生
                                        法  官  胡  泉  田
                                        法  官  雷  元  結
右正本證明與原本無異。
不得上訴。
                                        書記官  梁  雅  華
中    華    民    國     九十     年      二        月      二十一      日
附錄：本案論罪科刑法條全文
刑法第三百零五條：
  以加害生命、身體、自由、名譽、財產之事恐嚇他人，致生危害於安全者，處二年
  以下有期徒刑、拘役或三百元以下罰金。


司法院資訊處製作；財團法人民間司法改革基金會備份。
